臺灣高雄地方法院刑事判決　　　　　　　　　　　　九十一年度易字第三三四三號
　　公　訴　人　臺灣高雄地方法院檢察署檢察官
　　被　　　告　乙○○
　　　　　　　　丙○○
　　　　　　　　甲○○
右列被告等因違反菸酒管理法案件，經檢察官提起公訴（九十一年度偵字第三三三
號），本院判決如左：
    主  文
乙○○、丙○○、甲○○，均無罪。
    理  由
一、公訴意旨略以：被告乙○○、丙○○與甲○○，三人基於共同犯意聯絡，明知產
    製或輸入私菸，均應經主管機關許可，竟未經許可，竟於民國九十一年一月二十
    九日，駕駛膠筏，載運私菸ＤＡＶＩＤＯＦＦ  ＣＬＡＳＳＩＣ牌黑色洋菸三萬
    八千五百包、ＤＡＶＩＤＯＦＦ  ＣＬＡＳＳＩＣ牌白色洋菸七千五百包、ＭＩ
    ＬＤ  ＳＥＶＥＮ廠牌三萬五千四百包、峰牌洋菸三千六百包，自高雄縣茄定鄉
    興達港入港，藏放於該港第二魚市場倉庫。嗣於同日二十三時許，從該倉庫搬運
    上開私菸時為警當場查獲，並扣得上開私菸及膠筏一艘，因認被告三人均涉有菸
    酒管理法第四十六條之輸入私菸罪嫌云云。
二、按犯罪事實應依證據證據認定之，無證據不得推定其犯罪事實，刑事訴訟法第一
    百五十四條定有明文。又事實之認定，應憑證據，如未能發現相當證據，或證據
    不足以證明，自不能以推測或擬制之方法，為裁判基礎（最高法院四十年台上字
    第八六號判例可資參照）；而認定犯罪事實所憑之證據，雖不以直接證據為限，
    間接證據亦包括在內，然無論直接證據或間接證據，其為訴訟上之證明，須於通
    常一般之人均不致有所懷疑，而得確信其為真實之程度者，始得據為有罪之認定
    ，倘其證明尚未達此一程度，而有合理之懷疑存在而無從使事實審法院得有罪之
    確信時，即應由法院為諭知被告無罪之判決（最高法院七十六年台上字第四九八
    六號判例可資參照）。又按稱「輸入」者，指自國外進口而言，中華民國領土依
    其固有之疆域，為憲法第四條所明定，而領海依海關緝私條例第六條規定，則為
    十二海里，因之與大陸漁民在海上交換物質，攜帶來台，如非在公海上行為，或
    經由他國之轉口港輸入者，當不能與自國外進口同論以輸入罪；走私罪之既遂、
    未遂，以私運之管制物品已否進入國境為準，如走私物品已運抵國境，走私行為
    即屬既遂，其後始參與之人，乃屬學理上所謂之「事後共犯」，除其行為另行符
    合他罪之構成要件，應依該他罪論處外，無論以「走私罪」之共同正犯之餘地（
    最高法院七十二年度台上字第三八二二號及八十二年度台上字第三九二四號判決
    可資參照）。
三、訊據被告乙○○、丙○○、甲○○均堅詞否認有何公訴人所指輸入私菸之犯行，
    被告乙○○辯稱：當天下午伊與朋友「黑仔」約定廟口見面，本來以為是要一起
    去吃東西，到半路時，「黑仔」就叫伊去搬私菸，可以賺外快，「黑仔」叫伊先
    在興達港附近的空屋等，若有人來叫要搬東西，伊就把東西放在魚市場的倉庫內
    等語；被告丙○○則以：因為伊沒有工作，在興達港附近走動，有二個不認識的
    人過來問伊要不要工作，並表示說只要把貨搬完就會給伊三、四千元，但沒有跟
    伊說是搬什麼東西，伊剛要搬的時候，保七就跑進來了，伊並不知道裡面是私菸
    等語置辯；被告甲○○則辯以：當天下午伊遇到一名不認識的人叫伊去搬東西，
    伊並不知道搬的是私菸，那名男子帶伊進去後，有人叫伊在裡面等，倉庫內有一
    個洞，有人叫我們從那個倉庫的洞裡把東西搬出來放在另一個倉庫裡等語。
四、公訴人認被告乙○○、丙○○、甲○○涉有菸酒管理法第四十六條之輸入私菸之
    罪嫌，無非係以被告乙○○、丙○○、甲○○確有搬運私菸之行為，及扣案之私
    菸ＤＡＶＩＤＯＦＦ  ＣＬＡＳＳＩＣ牌黑色洋菸三萬八千五百包、ＤＡＶＩＤ
    ＯＦＦ  ＣＬＡＳＳＩＣ牌白色洋菸七千五百包、ＭＩＬＤ  ＳＥＶＥＮ牌洋菸
    三萬五千四百包、峰牌洋菸三千六百包、膠筏一艘，為其論據。經查：
  (一)被告乙○○、丙○○、甲○○係於九十一年一月二十九日晚間十一時許，在高雄
    縣茄萣鄉興達港第二魚市場倉庫內搬運私菸時為警查獲等情，業經被告乙○○、
    丙○○、甲○○供承在卷，並有現場照片十張、高雄關稅局點收各機關部隊移交
  緝獲走私物品運輸工具扣押收據一紙附卷可參；且依被告乙○○於警訊中所述：
    「我進入該倉庫時，裡面只有一疊疊的簍子，沒有可疑物品、設施，但倉庫內側
    地板有開了乙個地洞可通下面，通道哪裡我不知道，直到甲○○、丙○○二人到
    了後，就有另一人從地洞中把裝有黑膠袋的整箱香菸頂出來，我們三人負責把香
    菸擺在倉庫內整理好‧‧‧」等語（見九十一年一月三十日警訊筆錄）；被告甲○○於警訊中所述：「我本來是來興達港買魚貨，正巧在興達港遇到乙名不詳姓
    名約五十幾歲之陌生男子前來搭訕，問我要不要賺二、三千元，就帶我到倉庫內
    叫我幫忙搬運私菸，倉庫內一共有三人，我們三人將倉庫內堆放之私菸搬到後方
    走道上。」等語（見九十一年一月三十日警訊筆錄）；被告丙○○於警訊中所述
    ：「是從倉庫內搬出放在倉庫出口。」等語（見九十一年一月三十日警訊筆錄）
    ，顯見被告乙○○、丙○○、甲○○僅係負責搬運他人自倉庫底通道頂出之私菸
    而已，並無任何積極證據足資顯示被告乙○○、丙○○、甲○○確有駕駛膠筏出
    海之情，是公訴人認被告乙○○、丙○○、甲○○有駕駛膠筏私運洋菸入港之行
    為，尚屬無據。
  (二)又按所謂「輸入」者，係指自國外進口而言，本件被告乙○○、丙○○、甲○○
    搬運前開洋菸之地點為高雄縣茄萣鄉興達港第二魚市場內倉庫，已在我國領域之
    內，而輸入行為於前開洋菸自國外進入我國領域即屬完成，被告乙○○、丙○○
    、甲○○就已進入我國領域之私菸為搬運，乃輸入行為完成後之行為，自不屬輸
    入之構成要件行為；且被告乙○○、丙○○、甲○○均供稱係以數千元不等之價
    格受雇於他人搬運私菸等情，衡情以觀，渠等既非前開私菸之貨主，其所取得之
    代價亦不過數千元，是渠等犯意所及亦應僅限於搬運私菸，而不及輸入私菸之部
    分，當不得僅以被告乙○○、丙○○、甲○○事後之搬運行為，遽行反推被告乙○○、丙○○、甲○○與輸入前開洋菸之人間具有犯意之聯絡。是以被告乙○○
    、丙○○、甲○○辯稱其未輸入私菸之供詞，應堪採信。
  (三)從而，本件雖有膠筏一艘扣案，然以被告乙○○、丙○○、甲○○均係於高雄縣
    茄萣鄉興達港第二魚市場內倉庫運私菸時為警查獲，扣案之膠筏並無法證明係供
    被告乙○○、丙○○、甲○○駕駛出海所用之工具，是難認被告乙○○、丙○○
    、甲○○有駕駛膠筏自國外輸入前開私菸行為；且被告乙○○、丙○○、甲○○
    所為，均僅涉及前開私菸於國內之搬運部分，並非菸酒管理法所禁止之輸入行為
    ，又無從推認其與輸入前開私菸之人間有何犯意之聯絡，故被告三人所辯，應屬
    可信。此外，本院復查無其他積極證據足資證明被告乙○○、丙○○、甲○○確
    有公訴人所指涉有菸酒管理法第四十六條之輸入私菸犯行，自不能證明被告三人
    犯罪，依法應為無罪之諭知，以免冤抑。
據上論斷，應依刑事訴訟法第三百零一條第一項，判決如主文。
本案經檢察官劉仲慧到庭執行職務。
中      華      民      國    九十一    年     十一     月    二十九    日
                                  臺灣高雄地方法院刑事第五庭
                                    審判長法  官  吳  永  宋
                                          法  官  張  茹  棻
                                          法  官  林  家  賢
右正本證明與原本無異。
如不服本判決，應於判決送達後十日內，向本院提出上訴狀。
                                          書記官  許  雅  惠
中      華      民      國    九十一    年     十一     月    二十九    日
